---
title: Capture and Visualization of Movement Data: Insights into Activity Patterns and Geographic Movements
subtitle: Project for Patterns and trends in environmental data MSc ENR FS24
author: Serafin Martig und Nadja Pfister
format:
  html:
    code-fold: true
execute:
  warning: false
  message: false
lang: de  # switch to "de" if you write your report in german
bibliography: bibliography.bib
editor: 
  markdown: 
    wrap: sentence
---

```{r preprocessing}
#| code-summary: preprocessing

```

## Abstract

Diese Studie nutzt umfangreiche Bewegungsdaten aus Google Maps Timeline, um zu verstehen, wie Individuen in einer Gemeinde sich bewegen. Es wird untersucht, ob sich zwei Menschen, die sich nicht kennen, ähnliche Bewegungsmuster aufweisen, um Einsichten in die sozial-räumliche Dynamik der Gemeinde zu gewinnen.

## Introduction

Die Untersuchung menschlicher Bewegungsmuster innerhalb einer Gemeinde war historisch durch traditionelle Methoden wie Befragungen und Beobachtungen begrenzt, was oft zu einer eingeschränkten Datenbasis führte. Mit dem Fortschritt der Digitalisierung und der weiten Verbreitung von Smartphones hat sich die Landschaft der Datenerhebung dramatisch verändert. Diese Geräte ermöglichen nun die Sammlung von umfangreichen Bewegungsdaten, welche tiefe Einblicke in das alltägliche Verhalten von Menschen bieten. Die Studie von Eagle und Pentland (2009) demonstriert beispielsweise, wie Mobiltelefondaten genutzt werden können, um alltägliche Verhaltensmuster, sogenannte "Eigenbehaviors", zu identifizieren und zu analysieren. Diese Muster liefern aufschlussreiche Informationen über soziale Interaktionen und individuelle Gewohnheiten. Parallel dazu hat die Forschung von Gonzalez, Hidalgo und Barabasi (2008) aufgezeigt, dass sich die Bewegungsmuster von Individuen mit einer überraschenden Regelmässigkeit wiederholen, was auf vorhersagbare und oft ähnliche Mobilitätsmuster verschiedener Personen hinweist. Weiterführend hat die Arbeit von Ratti et al. (2006) verdeutlicht, wie Standortdaten von Mobiltelefonen zur Analyse und Visualisierung urbaner Bewegungs- und Nutzungsmuster eingesetzt werden können, was essentielle Erkenntnisse für das Verständnis städtischer Dynamiken liefert. Diese Arbeit orientiert sich an den Forschungsmethoden von Patrick Laube und zielt darauf ab, das Potenzial von umfangreichen Bewegungsdatensätzen zu nutzen, um soziale und räumliche Dynamiken innerhalb von Gemeinden zu verstehen. Insbesondere wird untersucht, ob Personen, die sich zuvor nicht kannten, ähnliche Muster in ihren Bewegungen aufweisen, gleiche Orte besuchen oder sich sogar zur gleichen Zeit am gleichen Ort aufgehalten haben. Die zentrale Frage dieser Arbeit lautet: Wie beeinflussen zeitliche und räumliche Faktoren die Bewegungsmuster von Individuen innerhalb einer Gemeinde und inwiefern überschneiden sich diese Muster zwischen Personen, die sich nicht kennen. Daraus ergeben sich folgende Unterfragen: 1. Wie variieren die Bewegungsmuster von Individuen in Abhängigkeit von saisonalen oder tageszeitlichen Bedingungen? 2. Welche Unterschiede und Gemeinsamkeiten existieren in den Bewegungsdaten von zwei verschiedenen Personen, die sich nicht kannten? Gibt es Orte, die beide Personen besuchen? 3. Wiederholen sich Besuche bestimmter Orte durch die Individuen? Gibt es Übereinstimmungen in den mehrmals besuchten Orten wie Einkaufszentren oder Bahnhöfen? 4. Befanden sich die beiden Personen möglicherweise zum gleichen Zeitpunkt am selben Ort, und haben sie sich somit unbewusst getroffen? Durch diese Fragestellungen sollen die soziale Interaktionen und räumliche Überlappungen innerhalb einer Gemeinde tiefgehender analysiert werden und einen Einblick liefern, wie sich Personen in einer urbanen Gemeinde bewegen und begegnen.

## Material and Methods

Die Datenerhebung erfolgte mittels Android-Smartphones über Google Maps Timeline. Hierbei wurden Bewegungsdaten von Person A von Januar 2022 bis Mai 2024 und von Person B für April und Mai 2024 analysiert. Die Daten liegen im JSON-Format vor und verwenden das WGS84-Koordinatensystem, welches als Grundlage für die weiterführende Analyse dient. Die Standortdaten wurden über die Funktion „Location History (Timeline)“ bei Google und den Exportdienst takeout.google.com extrahiert. Nach dem Herunterladen wurden die Daten mittels R und RStudio aufbereitet. Die Konvertierung der geografischen Koordinaten von der E7-Notation in Dezimalgrade und die räumliche Aufbereitung waren zentrale Aspekte der Datenverarbeitung. Die Daten wurden für jede Person separat extrahiert und in einem geografischen Dataframe mit umgewandelten Zeitstempeln gespeichert. Für die räumliche Analyse kamen zusätzliche Datenquellen zum Einsatz. SwissBOUNDARIES3D von swisstopo lieferte SHP-Dateien für die Grenzen der untersuchten Gemeinde, die ins WGS84-System konvertiert wurden. OpenStreetMap-Daten dienten als Kartenhintergrund in den Visualisierungen. Die Auswertung der zeitlichen Bewegungsdaten von Person A umfasst die Jahre 2022 bis 2024, einschliesslich Daten von Reisen innerhalb Europas. Die komparative Analyse zwischen den Personen konzentrierte sich auf das Gemeindegebiet, aufgrund der Verfügbarkeit der Daten von Person B. Die Bewegungsmuster wurden durch Punktdiagramme visualisiert, wobei Längen- und Breitengrade die Achsen bildeten. Standorte wurden durch Zählen wiederholter Koordinatenpunkte definiert, wobei nur bewegte Punkte berücksichtigt wurden. Treffpunkte wurden identifiziert, wenn Personen sich innerhalb eines 100-Meter-Radius zum selben Zeitpunkt (auf 15 Minuten gerundete Zeitstempel) befanden, berechnet durch die Haversine-Formel. Korrelationen zwischen zurückgelegter Distanz und Zeit wurde in R durchgeführt, um Muster und Trends zu identifizieren. Aus Datenschutzgründen werden die Daten anonymisiert veröffentlicht, wobei die Personen als A und B gekennzeichnet und der Name der untersuchten Gemeinde vermieden wurde. Koordinaten wurden auf den Karten nicht dargestellt. Bei Bedarf an detaillierteren Daten können Interessierte sich an die Autoren der Studie wenden. Fehler im R-Code und Funktionen, die weder im Unterricht thematisiert wurden, noch an das Vorwissen der Autor:innen anknüpfte, wurden mit Unterstützung von ChatGPT 3.5 behoben.

## Results

## Discussion

Unsere Untersuchung der Bewegungsdaten von 2022 bis 2024 hat einige interessante Muster aufgedeckt, die zeigen, wie Menschen sich über die Zeit bewegen. Einer der wichtigsten Befunde unserer Studie ist, dass es kaum einen Zusammenhang zwischen der zurückgelegten Distanz und den Monaten gibt. Dieses Ergebnis legt nahe, dass nicht der Monat selbst, sondern andere Faktoren wie Veränderungen im Lebensstil, Arbeitsbedingungen oder das Wetter einen grösseren Einfluss auf die Mobilität der Personen haben könnten. Es könnte interessant sein, diese Faktoren in zukünftigen Studien genauer zu betrachten, um ein besseres Verständnis davon zu bekommen, wie und warum Menschen sich zu verschiedenen Zeiten des Jahres unterschiedlich bewegen. Die Analyse zeigt deutlich, dass die Koordinatenpunkte von Person A regelmässiger über das untersuchte Gebiet verteilt sind als die von Person B. Dies könnte darauf hindeuten, dass Person A das Smartphone konsequenter zur Datenaufzeichnung genutzt hat, während Person B möglicherweise das Smartphone nicht immer bei sich getragen hat oder die Datenaufzeichnung zeitweise ausgeschaltet war. Diese Unterschiede in der Datensammlung können signifikante Auswirkungen auf die Ergebnisse unserer Analyse haben und unterstreichen die Bedeutung einer gleichmässigen und zuverlässigen Datenerfassung in solchen Studien. Ein weiterer interessanter Aspekt unserer Studie sind die Unterschiede in der Häufigkeit, mit der bestimmte Orte besucht wurden. Person A scheint bestimmte Orte häufiger besucht zu haben, was auf einen routinierten und vorhersehbaren Tagesablauf hindeutet. Im Gegensatz dazu zeigt Person B weniger Regelmässigkeit in ihren besuchten Orten. Jedoch könnte auch der Unterschied in der Datenfülle der beiden Personen zu diesem Ergebnis geführt haben. Ein interessanter Punkt in unserer Studie ist der Treffpunkt von Person A und B. An diesem Ort waren beide Personen zur gleichen Zeit, was auf gemeinsame Interessen oder wichtige Treffpunkte im Alltag hinweisen könnte. Diese Erkenntnisse könnten in zukünftigen Forschungen weiter vertieft werden, um besser zu verstehen, was der Grund für solche Treffpunkte war. Auch die Veränderung in der Häufigkeit von Treffen vor und nach dem Kennenlernen der beiden Personen, wäre eine Interessante Forschungsfrage für weitere Arbeiten. Ausserdem könnte man das Verhältnis von geplanten und zufälligen Treffen ermitteln. Es ist wichtig zu erwähnen, dass unsere Studie einige Einschränkungen hat. Die unterschiedliche Menge an Daten zwischen Person A und Person B könnte unsere Ergebnisse beeinflusst haben. Auch die gelegentliche Deaktivierung der GPS-Funktion und die allgemeine Unzuverlässigkeit der Standortdaten aus der Google Maps Timeline könnten die Genauigkeit unserer Analyse beeinträchtigt haben. Diese technischen Herausforderungen sind kritische Faktoren, die in zukünftigen Studien adressiert werden müssen, um die Qualität und Zuverlässigkeit der gesammelten Daten zu verbessern. Zusammenfassend lässt sich sagen, dass unsere Studie wertvolle Einblicke in die Bewegungsmuster von Personen bietet und wichtige Fragen über die Faktoren aufwirft, die diese Muster beeinflussen. Zukünftige Forschungen sollten darauf abzielen, die Datenerfassungstechniken zu verbessern, unter anderem auch eine konsequentere Datenaufnahme über einen längerfristigen Zeitraum beider Personen gewährleisten, um eine umfassendere Datengrundlage zu schaffen. Dies würde es ermöglichen, die Komplexität menschlicher Bewegungsmuster genauer zu verstehen und zuverlässigere Informationen über die Faktoren zu erhalten, die das Bewegungsverhalten der Menschen beeinflussen.

## Appendix

### Wordcount

<!-- after installing the wordcountadding, remove the line "#| eval: false" -->

```{r}
#| eval: false
wordcountaddin::word_count("index.qmd")
```
